【裁判字號】    90,易,605
【裁判日期】    900816
【裁判案由】    違反就業服務法
【裁判全文】
臺灣新竹地方法院刑事判決                            九十年度易字第六五號
    公  訴  人  臺灣新竹地方法院檢察署檢察官
    被      告  甲○○
                乙○○
右列被告等因違反就業服務法案件，經檢察官聲請簡易判決處刑（九十年度偵字第三
一六九號），本院改依通常訴訟程序審理，判決如左︰
    主  文
甲○○違反雇主未經許可聘僱他人所申請聘僱之外國人之規定，其聘僱人數為一人，
科罰金新臺幣萬元，如易服勞役，以新臺幣玖佰元即銀元佰元折算壹日。
乙○○無罪。
    事  實
一、緣乙○○前於民國八十九年七月二十四日經行政院勞工委員會許可聘僱印尼籍女
    子ＷＡＧＩＮＥＭ擔任其父張客雁之家庭監護工，因張客雁於八十九年十月十七
    日死亡，而甲○○係乙○○之姊夫，自八十九年十月底、十一月初某日起，未經
    申請許可，以月薪新臺幣（下同）一萬七千八百四十元代價，聘僱乙○○所申請
    聘僱之上開印尼籍女子ＷＡＧＩＮＥＭ，在其位於新竹市○○里○○鄰○○路七
    十二號之住處及新竹市○○路九十九號文具倉庫內，從事照顧小孩、家庭幫傭、
    搬運文具等工作，迄至九十年五月十五日上午十時許，為警在新竹市○○路九十
    九號查獲該印尼籍女子ＷＡＧＩＮＥＭ，循線獲知上情。
二、案經新竹市警察局第三分局報請臺灣新竹地方法院檢察署檢察官偵查起訴。
    理  由
一、訊據被告甲○○對於右揭時地，未經申請許可，以月薪一萬七千八百四十元代價
    ，聘僱乙○○所申請聘僱之印尼籍女子ＷＡＧＩＮＥＭ，擔任照顧小孩、家庭幫
    傭、搬運文具工作之事實，迭於警訊、偵審中均自承不諱，核與證人乙○○於警
    訊、偵審中，印尼籍女子ＷＡＧＩＮＥＭ於警訊中陳述情節相符，是認被告上開
    自白內容應與事實相符，堪足採信，本案事證已臻明確，被告上開犯行洵堪認定
    ，自應依法予以論罪科刑。
二、核被告甲○○所為，係違反就業服務法第五十三條第三款之規定，應論以同法第
    五十八條第一項前段之違反雇主未經許可聘僱他人所申請聘僱之外國人之規定，
    其聘僱人數為一人之罪。爰審酌被告甲○○未經申請許可，僱用他人申請聘僱之
    家庭監護工擔任家庭幫傭工作，影響本國人民之工作權，及對於外籍勞工管理政
    策，又其僱用人數為一人，暨犯後態度等一切情狀，量處如主文所示之刑，併諭
    知易服勞役之折算標準。
貳、無罪部分：
一、公訴意旨另以：被告乙○○自民國八十九年十月間起至九十年五月十五日上午十
    時許止，提供原以看護其父張客雁名義所聘僱之印尼籍女子ＷＡＧＩＮＥＭ，使
    該外籍女子在甲○○位於新竹市○○里○○鄰○○路七十二號之住處及新竹市○
    ○路九十九號文具倉庫內，從事照顧小孩、搬運文具之工作，認被告乙○○違反
    就業服務法第五十三條第二款之「以本人名義聘僱外國人為他人工作」規定，應
    以同法第五十八條第一項前段規定處斷。
二、訊據被告乙○○對於申請許可聘僱印尼籍女子ＷＡＧＩＮＥＭ擔任其父張客雁之
    家庭監護工，而張克雁於八十九年十月十七日死亡後，該印尼籍女子ＷＡＧＩＮ
    ＥＭ始轉往甲○○位於新竹市○○里○○鄰○○路七十二號之住處及新竹市○○
    路九十九號文具倉庫內，從事照顧小孩、搬運文具之工作等事實，迭於警訊、偵
    審中均坦承不諱，核與被告甲○○、印尼籍女子ＷＡＧＩＮＥＭ於警訊中陳述情
    節相符，堪認屬實。惟按就業服務法第五十三條第二款「以本人名義聘僱外國人
    為他人工作」之規範意旨，係對於本無聘僱外國人需要之人卻以其名義聘僱外國
    人為他人工作，欺瞞主管機關對僱主身分之認定，違法情節較為嚴重，故依第五
    十八條處以刑事罰；至同法第五十三條第四款「指派所聘僱之外國人從事申請許
    可以外之工作」之規範意旨，係對於本有聘僱外國人需要之人，卻指派所聘僱之
    外國人從事申請許可以外之工作，其違法情節較為輕微，故依第六十二條第一項
    處以行政罰，而本案被告乙○○所為，核與就業服務法第五十三條第二款「以本
    人名義聘僱外國人為他人工作」之規定未合，自難認其違反該規定而以同法第五
    十八條第一項前段規定論處，其所為應係違反第五十三條第四款「指派所聘僱之
    外國人從事申請許可以外之工作」之規定，而屬於同法第六十二條第一項處以行
    政罰範疇。此外，復查無其他積極證據足認被告乙○○確有公訴人所指之違反就
    業服務法犯行，揆諸前揭規定、說明，自應就被告乙○○部分，諭知無罪之判決
    。
據上論斷，應依刑事訴訟法第四百五十二條、第二百九十九條第一項前段、第三百零
一條第一項，就業服務法第五十八條第一項前段，刑法第十一條前段、第四十二條第
二項，罰金罰鍰提高標準條例第二條，現行法規所定貨幣單位折算新台幣條例第二條
，判決如主文。
本案經檢察官吳金棟到庭執行職務。
中      華      民      國    九十      年      八      月     十六     日
                                    臺灣新竹地方法院刑事第一庭
                                        法  官    黃  美  文
右正本證明與原本無異。
如不服本判決，應於判決送達後十日內向本院提出上訴狀( 應附繕本 )，上訴於
臺灣高等法院。
                                        書記官    饒  興  蘭
中      華      民      國    九十      年      八      月     十六     日
附錄：
就業服務法第五十三條
雇主不得有左列行為：
一、聘僱或留用未經許可或許可失效之外國人。
二、以本人名義聘僱外國人為他人工作。
三、未經許可聘僱或留用他人所申請聘僱之外國人。
四、指派所聘僱之外國人從事申請許可以外之工作。
就業服務法第五十八條第一項：
違反第五十三條第一款、第二款或第三款規定，其聘僱或留用人數為一人者，處六月
以下有期徒刑、拘役或科或併科新台幣九萬元以下罰金；其聘僱或留用人數為二人以
上者，處三年以下有期徒刑、拘役或科或併科新台幣三十萬元以下罰金。


司法院資訊處製作；財團法人民間司法改革基金會備份。
